# 新金融工具准则变更，如果同时变更坏账计提，算估计变更吗

提问人：vienne007 时间：2019-05-30 10:53:41
企业按新金融工具准则整体进行会计政策变更时，对于应收款项坏账计提基本维持以前的比例，但是对于关联方、保证金、押金由以前的按比例计提改为不计提坏账，能单独算会计估计变更吗，不进行追溯调整。
谢谢！

回答人：chenyiwei
首先，“对于关联方、保证金、押金由以前的按比例计提改为不计提坏账”在新准则下很可能是不恰当的。由于新准则下引入了预期信用损失模型，且将时间价值损失也纳入了金融资产的减值损失，故在该环境下进行该项计提比例变更是不合时宜的。
理论上，预期信用损失模型下与此前的已发生损失模型相比，确认坏账损失应当是更多、更早。所以如果在新准则下测算出的首次执行日坏账准备反而比原先已发生损失模型下的坏账准备更低，则存在逻辑矛盾。或者表明新模型下的测算有误，或者表明前期坏账准备计提过度。因此，建议在转换到新准则后，至少保持坏账准备余额不低于原准则下的坏账准备余额，并略有增加，以体现新模型下确认坏账损失更多和更早的特征。

提问人：allen12138 时间：2019-09-16 16:42:30
陈老师，您说的 “理论上，预期信用损失模型下与此前的已发生损失模型相比，确认坏账损失应当是更多、更早。”，这是为什么呢？依据是什么？

回答人：chenyiwei
预期信用损失 = 已发生的信用损失 + 预期将发生但尚未发生的信用损失。
其中对应于已发生信用损失的是原准则下已计提的坏账准备。